【裁判字號】    89,易,5213
【裁判日期】    900322
【裁判案由】    詐欺
【裁判全文】
臺灣高雄地方法院刑事判決                        八十九年度易字第五二一三號
    公訴人    臺灣高雄地方法院檢察署檢察官
    被      告  甲○○
右列被告因詐欺案件，經檢察官提起公訴（民國八十九年度偵字第二二九二０號），
本院判決如左：
    主  文
甲○○連續意圖為自己不法之所有，以詐術使人將本人之物交付，處有期徒刑肆月，
如易科罰金，以佰元折算壹日。
    事  實
一、甲○○意圖為自己不法之所有，並基於概括犯意，明知其於民國八十八年初，經
    濟即陷週轉不靈，已無支付能力，仍自八十八年三月間起至同年六月底止，至高
    雄縣鳥松鄉○○路二之六號，向乙○○○○股份有限公司高雄分公司訂購防火板
    ，致該公司陷於錯誤陸續交貨，共新台幣（下同）三十萬三千零三十一元（起訴
    書誤為二十四萬零八百八十六元），期間雖簽發以玉山商業銀行前鎮分行為付款
    人，票號0000000號、面額七萬五千六百元、發票日八十八年六月二十五
    日之支票乙紙支付部分貨款，然屆期竟遭退票，始知受騙。
二、案經乙○○○○股份有限公司訴由臺灣高雄地方法院檢察署檢察官偵查起訴。
    理  由
一、訊據被告甲○○固供認有於右揭時地向告訴人乙○○○○，簽發支票支付部分貨
    款退票及尚積欠貨款二十四萬零八百八十六元之事實，惟辯稱：因遭人倒帳始無
    法支付貨款，其無不法所有之意圖云云。然查右揭事實，業據告訴人乙○○○○
    股份有限公司代理人丙○○分別於偵、審中指訴綦詳，並有支票及退票理由單各
    乙紙、銷貨單等件附卷可稽，且查被告已坦承其於八十七年底、八十八年初早已
    發生週轉不靈之情事，則其明知已無支付能力，仍向告訴人購買三十餘萬防火板
    ，難認無使用詐術使告訴人陷於錯誤而交付防火板情事，況其在玉山商業銀行開
    設請領支票使用之帳戶，於八十八年五月二十八日即被列為拒絕往來，惟仍先後
    多次向告訴人再進貨十六萬五千二百八十六元，以被告早知經濟惡化，即應酌量
    交易，其竟不然，又其自承早於八十七年、八十八年初即已遭人倒帳，顯非訂貨
    後始週轉不靈，其有詐欺犯意甚明，罪証已臻明確，被告上開所辯係卸責之詞，
    不足採信，被告之犯行堪以認定。
二、核被告所為，係犯刑法第三百三十九條第一項之詐欺取財罪。其先後多次犯行，
    時間緊接，所犯罪名相同，顯係基於概括犯意反覆為之，為連續犯，應依法加重
    其刑。爰審酌被告犯罪之動機、目的、手段、所生損害、被告犯罪後已償還告訴
    人六萬餘元等一切情狀，量處如主文所示之刑。又被告於行為（八十八年）後，
    刑法第四十一條規定已修正為「犯最重本刑為五年以下有期徒刑之罪，而受六個
    月以下有期徒刑或拘役之宣告，因身體、教育、職業、家庭之關係或其他正當事
    由，執行顯有困難者，得以一元以上三元以下折算一日，易科罰金。但確因不執
    行所宣告之刑，難收矯正之效或難以維持法秩序者，不在此限。」（於九十年一
    月十日公布，於同年月十二日生效），被告於犯罪後，法律業已變更，且修正後
    之法律有利於被告，自應依新法諭知易科罰金之折算標準。
據上論斷，應依刑事訴訟法第二百九十九條第一項前段、刑法第五十六條、第三百三
十九條第一項、第四十一條第一項、罰金罰鍰提高標準條例第一條前段、第二條，判
決如主文。
中      華      民      國    九十      年      三      月    二十二    日
                              臺灣高雄地方法院刑事第一庭
                                      法  官    郭佳瑛
右為正本，係照原本作成，證明與原本無異。
如不服本判決，應於送達後十日內，向本院提出上訴狀。
                                      書記官    王美玲
中    華    民    國      九十      年      三      月      二十三      日
附錄本判決論罪之法條：
刑法第三百三十九條第一項
  意圖為自己或他人不法之所有，以詐術使人將本人或第三人之物交付者，處五年以
  下有期徒刑、拘役或科或併科一千元以下罰金。


司法院資訊處製作；財團法人民間司法改革基金會備份。
